臺灣桃園地方法院刑事判決　　　　　　　　　　　　　九十年度易字第二九一五號
　　公　訴　人　臺灣桃園地方法院檢察署檢察官
　　被　　　告　甲○○
右列被告因侵占案件，經檢察官聲請簡易判決處刑（九十年度偵字第一０六八六號）
，本院改以通常程序審理，判決如左：
    主  文
甲○○連續意圖為自己不法之所有，而侵占對於業務上所持有之物，累犯，處有期徒
刑柒月。
    事  實
一、甲○○於民國八十三年間因妨害自由案件，經台灣高等法院判處有期徒刑五月確
    定，於八十七年九月十一日執行完畢。詎不知悔改，於八十八年七月起，至九十
    年四月底止，在位於桃園縣八德市○○路一０七號之乙○汽車股份有限公司（下
    稱乙○公司）擔任業務員，負責汽車銷售及向客戶收取車款、保險費等業務，竟
    利用職務之便，基於意圖為自己不法所有之概括犯意，於九十一年二月二十二日
    、三月九日，連續將業務上所持有，而由客戶騏峰塑膠股份有限公司繳交之保險
    費及燃料稅新台幣（下同）四萬零六百三十六元、蕭永泉所繳交之保險費用及燃
    料稅六萬一千三百九十五元，共計十萬二千三十一元（起訴書誤載十萬二千三十
    二元），侵吞入己未繳回乙○公司，為公司發覺究辦。
二、案經乙○公司訴請台灣桃園地方法院檢察官偵查後聲請簡易處刑，本院改依通常
    程序審判。
    理  由
一、訊據被告甲○○固承認於擔任乙○公司業務員時，收受右揭客戶所繳交之保險費
    用及燃料稅之事實，惟矢口否認有侵占之犯行，辯稱：當時年關將近，伊賣了十
    多部車子，因為有些客戶不僅殺價，還要求伊送贈品，伊只好自行購買贈品相送
    ，致造成虧損，所以後來這二部車收到的錢就沒有錢可交給公司，伊沒有侵占之
    意云云。惟查，右揭事實業據被告甲○○於偵查中及本院初訊時坦承不諱，核與
    告訴代理人陳明興指訴情節相符，並有乙○公司銷售資料紀錄表影本二份、債還
    協議書影本一紙在卷足憑，所辯顯係事後卸責之詞，委不足採。本案事證明確，
    被告犯行堪以認定。
二、核被告所為，係犯刑法第三百三十六條第二項業務侵占罪。其先後數次侵占犯行
    ，時間緊接，所犯構成要件相同，顯基於概括犯意為之，為連續犯，應論以一罪
    ，並加重其刑。又其曾因妨害自由案件，經台灣高等法院判處有期徒刑五月確定
    ，於八十七年九月十一日執行完畢，此有台灣桃園地方法院檢察署刑案資料查註
    紀錄表附卷可按，五年內再犯本件有期徒刑以上之罪，為累犯，應依法遞加重其
    刑。爰審酌被告之素行、動機、目的、手段、犯罪所生之損害、犯罪後尚未歸還
    侵占款項等一切情狀，量處如主文所示之刑，以資懲儆。
三、本件原經檢察官聲請以簡易判決處刑，經本院桃園簡易庭受理後，認有刑事訴訟
    法第四百五十一條之一第四項第一款之情形，改依通常程序審理，附此敘明。
據上論斷，應依刑事訴訟法第四百五十二條、第二百九十九條第一項前段，刑法第五
十六條、第三百三十六條第二項、第四十七條，罰金罰鍰提高標準條例第一條前段，
判決如主文。
本案經檢察官郭靜文到庭執行職務。
中      華      民      國    九十一    年      五      月      六      日
                                臺灣桃園地方法院刑事第二庭
                                    法  官  曾 正 耀
右正本證明與原本無異。
如不服本判決，應於判決送達後十日內向本院提出上訴狀( 應附繕本 )，上訴於
臺灣高等法院。
                                    書記官  文  巧  雲
中        華        民        國   九十一   年    五     月      六     日
附錄論罪科刑法條：
刑法第三百三十六條
對於公務上或因公益所持有之物，犯前條第一項之罪者，處一年以上七年以下有期徒
刑，得併科五千元以下罰金。
對於業務上所持有之物，犯前條第一項之罪者，處六月以上五年以下有期徒刑，得併
科三千元以下罰金。
前二項之未遂犯罰之。
